臺灣桃園地方法院小額民事判決
110年度壢小字第1423號
原      告  台新國際商業銀行股份有限公司

法定代理人  尚瑞強  


訴訟代理人  林益瑤  
被      告  藍敬棖  

                      居桃園市○○區○○街000巷0弄00○0  號0樓
上列當事人間請求清償債務事件，本院於民國110年12月10日言
詞辯論終結，判決如下：
    主    文
一、被告應給付原告新臺幣參萬捌仟肆佰貳拾壹元，及自民國九
    十四年三月四日起至民國一百零四年八月三十一日止，按年
    利率百分之二十計算之利息；暨自民國一百零四年九月一日
    起至清償日止，按年利率百分之十五計算之利息。
二、訴訟費用新臺幣壹仟元由被告負擔。
三、本判決得假執行。
　　理由要領
一、本件除下列理由要領外，依民事訴訟法第436 條之18第1 項
    規定，僅記載主文，其餘省略。 
二、原告起訴主張被告於民國92年3月13日向原告簽訂信用貸款
    ，約定被告可於一定額度內使用金融卡提款或進行現金轉帳
    交易，並於次月相當期日需繳還最低應繳金額，有關借款期
    限、還款金額、繳息方式及利息、違約金之計算等約定均記
    載於現金卡信用貸款約定書（下稱系爭契約）。詎料被告自
    94年2月3日起即未依約繳款，經原告屢經催告其償還，猶置
    之不理，依系爭契約第9條第1款約定被告已喪失期限利益，
    視為全部到期。爰依消費借貸之法律關係，請求判決如主文
    第一項所示。
三、原告主張業據其提出與所述相符之系爭契約、現金卡帳務查
    詢明細等件為證。而被告於民事聲明異議狀內亦不爭執有積
    欠借款之事實，堪認原告主張為真實。至於被告辯稱其無力
    還款等語，屬履行能力問題，不影響其依約所負之返還責任
    。從而，原告依據消費借貸之法律關係，請求判決如主文第
    一項之所示，為有理由，應予准許。
四、本件依民事訴訟法第436條之20規定，應依職權宣告假執行
    ，並依同法第78條及第436條之19條第1項規定，確定其訴訟
    費用額為新臺幣(下同)1,000元（裁判費1,000元），應由被
    告負擔。
中    華    民    國   110    年    12    月    28    日
                  中壢簡易庭      法  官  張博鈞
以上為正本係照原本作成。
如不服本判決，應於送達後20日內，向本院提出上訴狀並表明上
訴理由，如於本判決宣示後送達前提起上訴者，應於判決送達後
20日內補提上訴理由書（須附繕本）。
如委任律師提起上訴者，應一併繳納上訴審裁判費。
中    華    民    國   110    年    12    月    28    日
                                  書記官  張季容
附錄：
一、民事訴訟法第436條之24第2項：
    對於小額程序之第一審裁判上訴或抗告，非以其違背法令為
    理由，不得為之。
二、民事訴訟法第436條之25：
    上訴狀內應記載上訴理由，表明下列各款事項：
    （一）原判決所違背之法令及其具體內容。
    （二）依訴訟資料可認為原判決有違背法令之具體事實。
三、民事訴訟法第471 條第1 項：（依同法第436 條之32第2 項
    規定於小額事件之上訴程式準用之）上訴狀內未表明上訴理
    由者，上訴人應於提起上訴後20日內，提出理由書於原第二
    審法院；未提出者，毌庸命其補正，由原第二審法院以裁定
    駁回之。